ANDRÉ LISBOA

andrelisboa.co



PERFIL

Olá, meu nome é André Lisboa e trabalho como UI/UX designer desde 2015. Ao longo da minha trajetória profissional, eu trabalhei em diversas empresas com foco em produtos digitais. Atendo todas as demandas necessárias de um UI designer, com destaque para: design system, handoff para desenvolvimento padronização de estruturas; e design visual.

Além disso atuo como professor de UI/UX Design na plataforma online Alura. Tenho 19 cursos lançados e mais de 15 mil alunos acessando os cursos nos últimos 6 meses

CONTATO

al.andrelisboa90@gmail.com

+55 (21) 99385-3311

São Paulo - SP

SKILLS

UI/UX Design; Design Systems; Design visual; Design responsivo; Teste de usabilidade; Handoff

EDUCAÇÃO



Comunicação Visual

PUC-Rio

2011-2015

IDIOMAS



Nativo



Inglês

Fluente



Espanhol

Consigo me comunicar



Aprendendo

EXPERIÊNCIA

Professor UI/UX

Alura Online Courses

Desde 2018

Desde 2018 eu ensino UI design na escola de cursos Alura. Tenho 19 cursos lançados com temas que exploram o mundo do UI e UX.

UI Designer

Fluency Academy

2022-2023

Trabalhei entre 2022 e 2023 na Fluency como UI Designer Senior. Tive como objetivo evoluir os produtos da marca com UI design.

UI Designer

Afinz

2021-2022

Meu principal objetivo junto à empresa foi da construção do design system, juntamente com a criação de fluxos e funcionalidades.

UI/UX Designer

Super Revendedores

2018-2020

Na Super Revendedores fui responsável por toda criação e evolução da plataforma no quesito de design. Era responsável pela criação de novas jornadas e fluxos para o sistema, que existiam em site, iOS e Android.

qx3 UI/UX Designer

QX3

2016-2018

Minha primeira experiência como UI designer formado, fui responsável pela evolução do aplicativo de eventos corporativos Sunset.